臺灣高等法院臺中分院刑事裁定　
111年度聲字第48號

聲  請  人  臺灣高等檢察署臺中檢察分署檢察官     
受  刑  人  余沁薇


上列聲請人因受刑人數罪併罰有二裁判以上，聲請定其應執行之
刑（聲請案號：110年度執聲字第1527號），本院裁定如下：
    主  文
余沁薇因犯如附表所示各罪所處之刑，拘役部分應執行拘役壹佰
拾玖日，如易科罰金，以新臺幣壹仟元折算壹日。
    理  由
一、聲請意旨略以：受刑人余沁薇因竊盜等案件，均經法院判決
    確定如附表所示，檢察官聲請定應執行刑，應依刑法第53條
    、第51條第6款（聲請書誤載為第51條第5款），定其應執行
    之刑，爰依刑事訴訟法第477條第1項聲請裁定等語。
二、按數罪併罰，有二裁判以上者，依刑法第51條之規定，定其
    應執行之刑；而數罪併罰，宣告多數拘役者，於各刑中之最
    長期以上，各刑合併之刑期以下，定其刑期，但不得逾120
    日，刑法第53條、第51條第6款分別定有明文。次按犯最重
    本刑為5年以下有期徒刑以下之刑之罪，而受6月以下有期徒
    刑或拘役之宣告者，得以新臺幣1千元、2千元或3千元折算1
    日，易科罰金，刑法第41條第1項亦定有明文。末按數罪併
    罰之定應執行之刑，係出於刑罰經濟與責罰相當之考量，並
    非予以犯罪行為人或受刑人不當之利益，為一種特別的量刑
    過程，相較於刑法第57條所定科刑時應審酌之事項係對一般
    犯罪行為之裁量，惟定應執行刑之宣告，乃對犯罪行為人本
    身及所犯各罪之總檢視，除應考量行為人所犯數罪反應出之
    人格特性，並應權衡審酌行為人之責任與整體刑法目的及相
    關刑事政策，在量刑權之法律拘束性原則下，依刑法第51條
    第6款之規定，採限制加重原則，以宣告各刑中之最長期為
    下限，各刑合併之刑期為上限，但最長不得逾拘役120日，
    資為量刑自由裁量權之外部性界限，並應受法秩序理念規範
    之比例原則、平等原則、責罰相當原則、重複評價禁止原則
    等自由裁量權之內部抽象價值要求界限之支配，以使輕重得
    宜，罰當其責，俾符合法律授與裁量權之目的，以區別數罪
    併罰與單純數罪之不同，兼顧刑罰衡平原則（最高法院100
    年度台抗字第440號刑事裁定意旨參照）。
三、經查：
　㈠受刑人因犯如附表所示之罪，分別經臺灣臺中地方法院及本
    院判決判處如附表所示之刑，皆經確定在案，有上開該案件
    判決書及臺灣高等法院被告前案紀錄表等附卷可稽。茲聲請
    人以本院為上開案件犯罪事實最後判決之法院，聲請定其應
    執行之刑，本院審核認其聲請為正當，應予准許。
  ㈡又定應執行刑，不僅攸關國家刑罰權之行使，於受刑人之權
    益亦有重大影響，除顯無必要或有急迫情形外，法院於裁定
    前，允宜予受刑人以言詞、書面或其他適當方式陳述意見之
    機會，程序保障更加周全（最高法院110年度台抗大字第489
    號大法庭裁定意旨參照）。本院就檢察官聲請事項已以書面
    通知受刑人而給予陳述意見之機會，經受刑人表示略以：其
    真的不是故意的，其患有癌症及身心障礙，都有影印資料呈
    報。因上次開庭不知道在那裡，以為是臺中地院，所以遲到
    了，所以請給其一個機會。其沒有那麼多次到他的店裡，而
    且有些東西他說是其拿的，例如豬血糕、泡菜等，其不敢吃
    ，從來不買，還有其不記得了，希望給其一個機會，不要判
    那麼重。因為其女兒幫助其，女兒的能力給的有限，不要造
    成女兒的困難等語，有本院陳述意見調查表及受刑人刑事狀
    在卷可稽（本院卷第71至76頁）。又受刑人所犯如附表編號
    1至2所示之罪所定之執行刑，雖已執行完畢，有上開前案紀
    錄表可稽，惟此乃檢察官於指揮執行時應予扣除已執行刑期
    之問題，與得否再裁定定其應執行之刑無涉，併予敘明。
  ㈢綜上，爰審酌受刑人所犯如附表所示各罪之犯罪類型、行為
    態樣、手段、動機與責任非難度等一切情狀，及前揭所述之
    比例原則、責罰相當原則等自由裁量權之內部性界限等情為
    整體評價，定其應執行之刑及諭知易科罰金之折算標準，如
    主文所示。　　
四、據上論斷，應依刑事訴訟法第477條第1項，刑法第53條、第
    51條第6款、第41條第1項前段，裁定如主文。　　
中    華    民    國   111    年     1    月    27    日
            刑事第七庭  審判長法  官  梁  堯  銘
                              法  官  羅  國  鴻
                              法  官  張  智  雄
以上正本證明與原本無異。
不得抗告。
                              書記官  江  玉  萍
　　　　　　　　　　　　　　　
中　　華　　民　　國　　111 　年　　1 　　月　　27　　日

附表：受刑人余沁薇定應執行刑案件一覽表【民國／新臺幣】     編    號  1 2 3 罪    名  竊盜 竊盜 竊盜 宣告刑  拘役40日 拘役30日 拘役20日（2次） 犯罪日期  109.05.04 109.05.06 109.08.20、 109.08.29 偵查（自訴）機關年度案號  臺中地檢109年度偵字第15569號 臺中地檢109年度偵字第15569號 臺中地檢109年度偵字第38134號 最後事實審 法 院 臺中地院 臺中地院 臺中高分院  案 號 109年度簡上字第522號 109年度簡上字第522號 110年度上易字第832號  判決日期 109.12.02 109.12.02 110.11.10 確定判決 法 院 臺中地院 臺中地院 臺中高分院  案 號 109年度簡上字第522號 109年度簡上字第522號 110年度上易字第832號  判決確定日期 109.12.02 109.12.02 110.11.10 得否為易科罰金、易服社會勞動之案件  得易科 得社勞 得易科 得社勞 得易科 得社勞 備    註  臺中地檢110年度執字第1976號 編號1–2定應執行拘役50日，易科執畢  臺中地檢110年度執字第14270號 編號3–5定應執行拘役90日 
附表：受刑人余沁薇定應執行刑案件一覽表【民國／新臺幣】     編    號  4 5 （以下空白） 罪    名  竊盜 竊盜  宣告刑  拘役40日（2次） 拘役30日  犯罪日期  109.08.29、 109.08.31 109.08.31  偵查（自訴）機關年度案號  臺中地檢109年度偵字第38134號 臺中地檢109年度偵字第38134號  最後事實審 法 院 臺中高分院 臺中高分院   案 號 110年度上易字第832號 110年度上易字第832號   判決日期 110.11.10 110.11.10  確定判決 法 院 臺中高分院 臺中高分院   案 號 110年度上易字第832號 110年度上易字第832號   判決確定日期 110.11.10 110.11.10  得否為易科罰金、易服社會勞動之案件  得易科 得社勞 得易科 得社勞  備    註  臺中地檢110年度執字第14270號 編號3–5定應執行拘役90日